臺灣桃園地方法院民事簡易判決
111年度壢簡字第83號
原      告  楊飛進  
被      告  楊太郎  

            楊金財  
上列當事人間請求損害賠償事件，本院於民國111年4月26日言詞
辯論終結，判決如下：
    主    文
原告之訴及假執行之聲請均駁回。
訴訟費用新臺幣貳仟壹佰元由原告負擔。
    事實及理由
一、原告主張：原告與被告為兄弟，原告前曾就門牌號碼桃園市
    ○○區○○路0段000號房屋及其坐落土地(下合稱系爭房地)對被
    告楊太郎提起民事訴訟，請求被告楊太郎應將系爭房地應有
    部分各3分之1移轉登記予原告，由臺灣高等法院以106年度
    上更(一)字第66號民事事件(下稱系爭民事事件)審理在案，
    原告於上開事件主張「被告楊太郎曾向原告表示如原告給付
    被告楊太郎新臺幣(下同)93萬元，即願將系爭房地應有部分
    3分之1移轉登記予原告，原告透過訴外人楊飛交付93萬元給
    被告楊太郎後，被告楊太郎仍拒絕移轉」等情，惟被告楊太
    郎竟於系爭民事事件審理時辯稱原告或楊飛沒有給被告楊太
    郎93萬元等語；而原告另有對被告楊太郎及訴外人劉德財提
    出詐欺刑事告訴(下稱系爭刑事案件)，詎被告楊金財竟於偵
    查中證稱：民國84年間，原告又回來吵沒錢，叫被告楊太郎
    去買房子後再賣出去以賺取價差，被告楊太郎就出錢去買了
    內壢美華新村的房子，並拿30萬元支票給原告去買房子，後
    來房子賣掉好像有將錢給原告等語。被告楊太郎、楊金財分
    別於系爭民事事件及系爭刑事案件，故意將不利於原告之事
    實提出給法官、檢察官及偽造證據資料，導致原告於系爭民
    事事件敗訴，足見被告之行為不法侵害原告之權利，自應負
    損害賠償責任。為此，爰依侵權行為之法律關係提起本件訴
    訟，並聲明：(一)被告應給付原告20萬元，及自起訴狀繕本
    送達翌日起至清償日止，按年息百分之5計算之利息。(二)
    願供擔保請准宣告假執行。
二、被告則以：
(一)被告楊太郎：伊在系爭民事事件審理中之答辯都屬實等語，
    並聲明：原告之訴駁回。
(二)被告楊金財：伊在系爭刑事案件偵查中之證述都屬實，伊沒
    有作偽證等語，並聲明：原告之訴駁回。
三、本院之判斷：
(一)按當事人主張有利於己之事實者，就其事實有舉證之責任，
    民事訴訟法第277條前段定有明文。次按因故意或過失，不
    法侵害他人之權利者，負損害賠償責任，民法第184條第1項
    前段亦有有明文。而侵權行為之成立，須行為人因故意過失
    不法侵害他人權利，亦即行為人須具備歸責性、違法性，並
    不法行為與損害間有因果關係，始能成立，且主張侵權行為
    損害賠償請求權之人，對於侵權行為之成立要件應負舉證責
    任（最高法院100年度台上字第328號判決意旨參照）。
(二)經查，本件原告主張被告有侵權行為，無非以被告楊太郎、
    楊金財分別於系爭民事事件、系爭刑事案件為不利於原告且
    與事實不符之答辯、證述，並提出楊飛之切結書、受託書、
    聲明啟示、桃園政府函文、買賣所有權移轉契約書、系爭民
    事事件判決書、陳祖德律師事務所函文為證。惟查，原告告
    發被告楊金財於系爭刑事案件之證述涉犯偽證之案件，業經
    臺灣桃園地方檢察署檢察官以107年度偵字第2266號為不起
    訴處分，有不起訴處分書附卷可參。復審酌原告所提出之證
    據，部分已於系爭民事事件中經法院審酌，且從其所提出之
    證據亦難認定被告楊金財有偽證之情事，原告復未提出任何
    證據證明被告楊金財於系爭刑事案件之證言究有何與客觀事
    實不符之虛偽陳述及係出於故意或過失，自不能因證人楊金
    財之證述與原告於系爭民事事件之主張不符，遽認被告楊金
    財具偽證之不法行為；又被告楊太郎於系爭民事事件為有利
    於己之答辯，為其防禦權之行使，而法院係綜合全案卷證及
    全辯論意旨，本於經驗法則及論理法則，按自由心證判斷事
    實之真偽而為判決，難僅因被告楊太郎於系爭民事事件中有
    利於己之答辯與原告主觀認定之事實不符，法院並於系爭民
    事事件判決原告敗訴，即認被告楊太郎有不法行為及原告因
    此受有損害。原告復未就被告有侵權行為及與原告所受損害
    有因果關係乙節，提出其他證據供本院審認，難謂已盡其舉
    證之責，本院無從為有利原告之認定，則原告請求被告損害
    賠償，顯屬無據，不應准許。　 
四、從而，原告依侵權行為法律關係，請求被告賠償20萬元及法
    定遲延利息，為無理由，應予駁回。又原告之訴既經駁回，
    其假執行之聲請，亦失所附麗，併予駁回。
五、本件事證已臻明確，兩造其餘攻擊防禦方法及證據，經本院
    斟酌後，核與判決結果不生影響，爰不另論述，併此敘明。
六、訴訟費用負擔之依據：民事訴訟法第78條。爰就訴訟費用部
    分諭知如主文第2項所示。
中　　華　　民　　國　　111 　年　　5 　　月　　12　　日
                  中壢簡易庭      法  官  張博鈞
以上為正本係照原本作成。
如不服本判決，應於送達後20日內，向本院提出上訴狀並表明上
訴理由，如於本判決宣示後送達前提起上訴者，應於判決送達後
20日內補提上訴理由書（須附繕本）。
如委任律師提起上訴者，應一併繳納上訴審裁判費。
中　　華　　民　　國　　111 　年　　5 　　月　　12　　日
                                  書記官  張季容